sl-SI: Namen razpršila: Hidracija; Večnamenski; Priprava; Osvežitev; Utrjevanje ličil; Drugo
tr: Sprey amacı: Sulandırıcı; Çok amaçlı; Astar etkisi; Ferahlatıcı; Ayarlı; Diğer
th: วัตถุประสงค์ของสเปรย์: ให้ความชุ่มชื้น; อเนกประสงค์; รองพื้น; ให้ความสดชื่น; แป้งเซตผิว; อื่นๆ
fi: Suihkeen käyttötarkoitus: Kosteuttava; Monikäyttö; Pohjustava; Virkistys; Asetus; Muu
sk-SK: Účel rozprašovača: Hydratujúci; Viacúčelové; Vytvorenie podkladu; Osviežujúci; Nastavovací; Iné
ro-RO: Scopul spray-ului: Hidratare; Multifuncțional; Pregătire; Împrospătare; Fixare; Altele
nl: Spraydoel: Hydraterend; Multifunctioneel; Vullend; Verfrissend; Setting; Andere
nb: Sprayformål: Hydrerende; Flerbruk; Grunning; Forfriskende; Innstilling; Annet
hr-HR: Namjena spreja: Hidracija; Višenamjenski; Priprema; Osvježavanje; Fiksator; Ostalo
ru: Назначение спрея: Гидрофильный; Многоцелевой; Праймер; Освежающий; Закрепляющаяся; Другой
zh-CN: 喷雾用途: 保湿; 多用途; 打底; 清爽; 定妆粉; 其他
hu: Spray célja: Hidratálás; Többcélú; Alapozó; Frissítő; Fixáló; Egyéb
cs: Účel spreje: Hydratační; Víceúčelový; Podkladová péče; Osvěžení; Tvrdnoucí; Jiné
da: Sprayformål: Hydrerende; Multifunktionel; Primende; Opfriskning; Setting; Andet
pt-PT: Propósito da névoa facial: Hidratante; Multiuso; Primário; Refrescante; Contexto; Outro
zh-TW: 噴霧用途: 保濕; 多用途; 妝前; 清爽; 環境; 其他
lt-LT: Purškalo paskirtis: Drėgmės pusiausvyrą atkuriantis; Daugiafunkcis; Makiažo bazė; Suteikiantis gaivumo; Fiksuojanti; Kita
sv: Sprayens syfte: Återfuktande; Mångsidigt; Grundning; Uppfriskande; Miljö; Övrigt
pl: Przeznaczenie sprayu: Hydratacja; Wielofunkcyjny; Podkład; Odświeżanie; Utrwalający; Inne
pt-BR: Propósito do spray: Hidratação; Multiuso; Preparação; Refrescante; Regulagem; Outro
vi: Mục đích xịt: Cấp ẩm; Đa năng; Lớp lót trang điểm; Làm mới; Cài đặt; Khác
fr: Objectif du spray: Hydratant; Multi-usage; Prépare; Rafraîchissant; Paramètre; Autre
de: Sprayzweck: Feuchtigkeitsspendend; Mehrzweck; Grundierung; Erfrischend; Einwirkend; Sonstiges
ko: 스프레이 목적: 수분 공급; 멀티퍼포즈; 프라이밍; 리프레시; 설정; 기타
es: Propósito del spray: Hidratante; Multipropósito; Imprimación; Refrescante; Fijador; Otros
it: Scopo dello spray: Idratante; Multiuso; Primer; Rinfrescante; Impostazione; Altro
bg-BG: Предназначение на спрея: Хидратиране; Многоцелеви; Грундиране; Освежаващ; Фиксираща; Други
ja: スプレー用途: ハイドレイティング; マルチパーパス; 下地; リフレッシュ; 設定; その他
el: Σκοπός σπρέι: Ενυδατικό; Πολλαπλών χρήσεων; Προετοιμασία; Φρεσκάρισμα; Στερεοποιημένη; Άλλο
en: Spray purpose: Hydrating; Multipurpose; Priming; Refreshing; Setting; Other